

DATOS DE CONTACTO



vice_012@hotmail.com



+52 2217041087



https://www.linkedin.com/i n/vicente-cortes-9a293a1a6/



https://github.com/aurox1000



2226581419

HABILIDADES PROFESIONALES

- > Desarrollador web
- Scrum y Prototipos
- Desarrollo de software
- ➤ BDD/BD
- Empatía
- Iniciativa para pasar el rato con el equipo
- > Ciberseguridad
- Servicio al Cliente

FORTALEZAS

- >>
- Adaptabilidad Resolución
- >> de problemas
- Humildad
- Trabajo en equipo

 Comunicación
- >> Liderazgo

Vicente Cortes Hernández

Desarrollador de software

RESUMEN PROFESIONAL

Soy Ingeniero en Tics, familiarizado con una amplia gama de utilidades y lenguajes. Tengo experiencia en C#, Python y JavaScript. Acostumbro a trabajar con equipos interculturales y globales colaborativamente, Me gustaría aprender nuevas tecnologías y mejorar profesionalmente.

EXPERIENCIA LABORAL

DESARROLLADOR WEB | CRITERIA INTELIGENCIA DE NEGOCIOS

SEP. 2022 |- Presente.

- Desarrollo de paginas web, diseño.
- Backend(php, c#)
- Frontend(html5, bootstrap, css3.)
- > BDD(oracle, MySQL Database. SQL Server, MongoDB)

INGENIERO RESIDENTE | ASIATECH S.A de CV.

Feb. 2020 - Jun. 2020.

- > Residencia profesional en el area Desarrollo de software.
- > Metodología Prototipado y XP.
- > Front end y backend en C#, IDE Visual Studio, Framework Bunifu.

TECNICO DE SOPORTE | INSTITUTO TECNOL OGICO NACIONAL DE MEXICO.

Ju. 2019 - Dic. 2019

- > Servicio social en el departamento de sistemas y computación.
- > Mantenimiento preventivo y Correctivo de Hardware y Software
- Monitoreo de la red

FORMACIÓN ACADÉMICA

Instituto Tecnológico Nacional de México 2014-20 21

Ingeniería en Tecnologías de la información y comunicación Especialidad en estrategias de inteligencia de negocios.

Cisco Networking Academy

Actualmente estudian do Ciberseguridad, Programación, Redes, IOT, SO: Linux Ubuntu.

ILearningX-Huawei

Actualmente estudiando Inteligencia Artificial, Cloud Computing, Programación.

PROYECTOS PERSONALES

Portfolio Personal

https://aurox1000.github.io/portafolio-/